# 财企[2012]16号已实施半年，为何

提问人：yahmm 时间：2012-07-17 16:58:58
上市公司均没有披露该项会计政策对报表的影响。

回答人：chenyiwei
回复 yahmm 的帖子
财企[2012]16号文属于财务政策变更，即安全生产费的计提范围和计提标准发生变化，但安全生产费的会计处理（《企业会计准则解释第 3号》）和税务处理规定（国家税务总局公告 2011 年第 26 号）并未发生变化，所以不属于会计政策变更。并且，如果 16 号文规定的提取标准和以往企业实际发生安全生产相关支出的水平差异不大，则不会对财务报表产生重大的影响。
但是，从提升对报表使用者的决策有用性出发，在报表附注中对该项财务政策变更以及相关的影响金额作适当披露是必要的。 还有一种可能是目前仅仅是半年度报告，而绝大部分半年度报告是无需审计的，如果到年度报告披露期间，应该会有一些受影响较大的上市公司作出相关披露的。

提问人：fanxu7788 时间：2012-07-17 20:38:37
回复 yahmm 的帖子
如陈版所述，这个文件明确了安全生产费计提范围及计提标准，打个比方，就如同税种、税率变化一样，会计确认、计量基础和列报项目均未发生变化，因此不属于会计政策变更。会计估计变更就更不涉及了。

回答人：chenyiwei
赞同此观点。